臺灣臺中地方法院刑事判決　　　　　　　　　　　　九十三年度易字第一三二七號
　　公　訴　人　台灣台中地方法院檢察署檢察官
　　被　　　告　甲○○
右列被告因詐欺案件，經檢察官聲請簡易判決處刑（九十三年度偵字第七六０一號）
，本院台中簡易庭認不得以簡易判決處刑，改依通常程序審理，本院合議庭裁定由受
命法官獨任進行簡式審判程序，判決如左：
    主  文
甲○○幫助意圖為自己不法之所有，以詐術使人將本人之物交付，處有期徒刑參月，
如易科罰金，以參佰元折算壹日。
    事  實
一、甲○○經朋友介紹認識綽號「嘉政」之不詳姓名成年男子，預知綽號「嘉政」之
    不詳姓名成年男子收購金融機構帳戶之存摺、印章及提款卡（包括密碼），係為
    轉售牟利，最後購得金融機構帳戶之不詳姓名成年人，可能利用購得之帳戶作為
    詐欺取財匯款使用，且其發生並不違背其本意，竟基於幫助不詳姓名成年人詐欺
    取財之不確定故意，先於民國九十二年十二月二十二日，至復華銀行苗栗分行，
    以自己名義，申請設立第0000000000000號存款帳戶，並領得提款
    卡後，隨即於翌日（二十三）十二時許，在台中市○○路○段一二一號四樓三六
    之三租住處，將該帳戶之存摺、印章及提款卡（包括提款密碼），以新台幣（下
    同）二千五百元之代價售予綽號「嘉政」之不詳姓名成年男子，綽號「嘉政」之
    不詳姓名成年男子再轉售予呂咨育（呂咨育部分另由本院審理判決），由呂咨育
    轉售予不詳姓名成年人，該不詳姓名成年人取得甲○○所有前開復華銀行苗栗分
    行帳戶之存摺、印章及提款卡，即意圖為自己不法之所有，於九十三年一月六日
    十四時許，打電話給家住台中縣沙鹿鎮之乙○○之妻，佯稱乙○○有健保費可退
    ，要求至提款機操作退費程序，乙○○經其妻告知，信以為真，於同日十七時許
    ，前往台中縣沙鹿鎮○○路三五五號台灣中小企業銀行提款機，依自稱「黃主任
    」之不詳姓名成年人之指示操作提款卡，致將存款一萬六千八百零五元轉帳匯入
    甲○○所有前開復華銀行苗栗分行之帳戶，乙○○始知受騙。
二、案經基隆市警察局移送台灣台中地方法院檢察署檢察官聲請簡易判決處刑。
    理  由
一、本件被告甲○○所犯係死刑、無期徒刑、最輕本刑為三年以上有期徒刑以外之罪
    ，其於準備程序中就被訴事實為有罪之陳述，經告知簡式審判程序之旨，並聽取
    公訴人及被告之意見後，本院合議庭認為適宜而裁定由受命法官獨任進行簡式審
    判程序，先予敘明。
二、右揭犯罪事實，業據被告甲○○坦承不諱，核與被害人乙○○及證人呂咨育於警
    訊時供述之情節相符，並有復華銀行存款對帳單、呂咨育購入轉售被告所有前開
    復華銀行苗栗分行帳戶存摺、印章、提款卡（包括密碼）之記事本等影本在卷可
    稽。被告行為時係年逾二十六歲之成年人，具有相當之社會經驗，預知取得其所
    有前開復華銀行苗栗分行帳戶存摺、印章、提款卡（包括密碼）之不詳姓名成年
    人，可能利用該帳戶作為詐欺財物之工具，竟仍以三千元之代價，將之售予綽號
    「嘉政」之不詳姓名成年男子，綽號「嘉政」之不詳姓名成年男子再轉售予呂咨
    育，由呂咨育轉售予不詳姓名成年人，該不詳姓名成年人取得帳戶後，果據以為
    詐欺取財匯款使用，被告自有幫助該不詳姓名成年人詐欺取財之不確定故意，本
    件事證明確，被告犯行已堪認定。
三、按刑法上之故意，以行為人對於構成犯罪之事實，包括犯罪客體、行為、結果等
    均有具體確定認識，並有意使其發生者為確定故意，而行為人對於構成犯罪之事
    實，雖無具體確定認識，然已預見其發生，而其發生不違背其本意者，則為不確
    定故意。又行為人基於幫助他人犯罪之意思，為促成他人犯罪而為犯罪構成要件
    以外之行為，為幫助犯。本件被告預知綽號「嘉政」之不詳姓名成年男子收購金
    融機構帳戶之存摺、印章及提款卡（包括密碼），係為轉售牟利，而最後購得金
    融機構帳戶之不詳姓名成年人，可能利用購得帳戶作為詐欺取財匯款使用，仍將
    其所有前開復華銀行苗栗分行帳戶之存摺、印章及提款卡（包括提款密碼）售予
    綽號「嘉政」之不詳姓名成年男子，綽號「嘉政」之不詳姓名成年男子再轉售予
    呂咨育，由呂咨育轉售予不詳姓名成年人，據以作為詐欺取財匯款使用，此既不
    違背被告當初出售帳戶之本意，且係參與提供取得詐欺取財犯罪所得款項工具，
    對此犯行施以助力，為詐欺取財罪構成要件以外之行為，應以詐欺取財罪之幫助
    犯論之。核被告所為，係犯刑法第三十條第一項、第三百三十九條第一項之幫助
    詐欺取財罪。被告係幫助不詳姓名成年男子犯詐欺取財罪，為從犯，應依刑法第
    三十條第二項規定，按正犯之刑減輕之。爰審酌被告並無任何刑案前科（見卷附
    台灣高等法院被告全國前案紀錄表），出售所有前開復華銀行苗栗分行帳戶之存
    摺、印章、提款卡，幫助不詳姓名人詐取財物，雖有害社會治安，惟事後已坦承
    上情，態度尚佳，且獲得代價僅二千五百元，情節尚非嚴重，及其犯罪動機、目
    的、手段、所生損害等一切情狀，處以如主文所示之刑，並諭知易科罰金之折算
    標準。
據上論斷，應依刑事訴訟法第四百五十二條、第二百七十三條之一第一項、第二百九
十九條第一項前段，刑法第三百三十九條第一項、第三十條第一項、第二項、第四十
一條第一項前段，罰金罰鍰提高標準條例第一條前段、第二條，判決如主文。
中      華      民      國      九十三      年    七    月    二十二    日
                                台灣台中地方法院刑事第八庭
                                        法  官  鍾  堯  航
右正本證明與原本無異。
如不服本判決，應於送達後十日內向本院提出上訴狀（須附繕本），上訴於台灣高等
法院台中分院。
                                        書記官
中      華      民      國      九十三      年    七    月    二十二    日
附錄本案論罪科刑法條全文
刑法第三百三十九第一項：
意圖為自己或第三人不法之所有，以詐術使人將本人或第三人之物交付者，處五年以
下有期徒刑、拘役或科或併科一千元以下罰金。
